# 求助陈版：股份支付问题

提问人：dhy1261 时间：2017-08-09 20:49:43
陈版您好： 我公司是一家新三板挂牌企业，在挂牌申报期内存在大股东向持股平台公司及中高层员工转让股权的情况，转让时协议价约定为 5 元/股（相对公允价格），但持股平台公司及员工支付给大股东的股权转让款是先由大股东支付给持股平台公司和员工，再由持股平台公司和员工支付给大股东，持股平台公司和员工实际支付只有 1 元每股； 目前公司准备ipo，核查大股东个人卡发现上述情况，会计师认为实质上应属于股份支付，应追溯调整股权转让年度的净利润。 请问陈版主： 上述问题的处理办法：（ 1 ）
上述情况大股东能否与持股平台公司及员工签订借款协议，视同为持股平台公司及员工对大股东的欠款，而不作为股份支付进行处理？

回答人：chenyiwei
这种所谓“借款协议”是否符合该业务的经济实质？能否获得合理解释？倒签日期是否合法合规？另外，如果约定满足一定条件时该借款可以豁免的，则仍需作为股份支付处理。

提问人：dhy1261 时间：2017-08-10 09:05:00
非常感谢陈版的回复，是否可以这样理解，通过“借款协议”的方式，如果面临证监会的核查，如果约定由满足一定条件可以豁免的条款，肯定会被认定为股份支付；如果没有豁免条款，可能造成审核人员是否避免股份支付处理所做的一种交易安排的质疑，因为没有豁免条款的话，合同中必须要约定借款条件及还款时间等条款； 那如果要作为股份支付处理的话，当时的公允价值怎么确定？需要通过补充评估报告确定吗？

回答人：chenyiwei
建议通过补充评估（收益法或市盈率倍数法，无论何种评估方法均基于当初授予日的状况）确定其公允价值。虽然在实务中也有公司采用帐面净资产的，但不建议使用。

提问人：dhy1261 时间：2017-08-11 08:43:58
在这次转让之前一个月公司做过一定定向发行，发行价格为 5 元/股，是当时没有经过评估确定的一个价格，如果本次股份支付的确定公允价值低于 5 元/股，会不会引起质疑，还是说只要相对公允就可以了？

回答人：chenyiwei
虽然当初定向发行没有评估，但双方都接受，表明这 5 元/股也是公允价值，除非有证据表明当初作价时考虑了某些特殊因素，影响了其公允性。